臺灣苗栗地方法院民事裁定  
110年度監宣字第106號
聲  請  人  林志鵬  


相  對  人  林志銘  

關  係  人  林冠宇  

上列聲請人聲請監護宣告事件，本院裁定如下：
    主  文
宣告相對人林志銘（民國00年00月0日生，身分證統一編號：Z00
0000000號）為受監護宣告之人。
選定聲請人林志鵬（民國00年0月00日生，身分證統一編號：Z00
0000000號）為相對人之監護人。
指定關係人林冠宇（民國00年00月00日生，身分證統一編號：Z0
00000000號）為會同開具財產清冊之人。
程序費用新臺幣壹仟元由受監護宣告之人負擔。
    理  由
一、按對於因精神障礙或其他心智缺陷，致不能為意思表示或受
    意思表示，或不能辨識其意思效果者，法院得因本人、配偶
    、四親等之親屬，最近1年有同居事實之其他親屬、檢察官
    、主管機關或社會福利機構之聲請，為監護之宣告，民法第
    14條第1項定有明文。次按，受監護宣告之人應置監護人；
    法院為監護之宣告時，應依職權就配偶、四親等內之親屬、
    最近1年有同居事實之其他親屬、主管機關、社會福利機構
    或其他適當之人選定1人或數人為監護人，並同時指定會同
    開具財產清冊之人；法院選定監護人時，應依受監護宣告之
    人之最佳利益，優先考量受監護宣告之人之意見，審酌一切
    情狀，並注意下列事項：一、受監護宣告之人之身心狀態與
    生活及財產狀況。二、受監護宣告之人與其配偶、子女或其
    他共同生活之人間之情感狀況。三、監護人之職業、經歷、
    意見及其與受監護宣告之人之利害關係。四、法人為監護人
    時，其事業之種類與內容，法人及其代表人與受監護宣告之
    人之利害關係，民法第1110條、第1111條第1項、第1111條
    之1定有明文。
二、聲請人主張略以：聲請人為相對人之弟，相對人自民國109
    年10月23日因中樞神經機能損傷，致不能為意思表示或受意
    思表示，或不能辨識其意思表示之效果，為此請求依法宣告
    相對人為受監護宣告之人，及選定聲請人為相對人之監護人
    ，並指定關係人即相對人之子林冠宇為會同開具財產清冊之
    人（下稱會同人）等語，業據其提出同意書、親屬系統表、
    為恭紀念醫院乙種診斷證明書、戶籍謄本等件為證。
三、本件經鑑定人林玉財醫師提出鑑定報告略以：相對人由於小
    腦出血導致重度失智症，無法說話，溝通困難，目前其對一
    般事物的理解、認知、判斷及自我控制能力極度受損，因此
    其意思表示、受意思表示及辨識其意思表示效果之能力達完
    全不能之程度，管理與處分其財產需人協助等語，有為恭醫
    療財團法人為恭紀念醫院簡易精神鑑定報告書1份在卷可稽
    。綜核上情，堪認相對人確已達不能為意思表示或受意思表
    示，或不能辨識其意思表示效果之狀態，爰宣告相對人為受
    監護宣告之人。
四、聲請人為相對人之弟，相對人之親屬林美月、林冠樺、林淑
    芬、林連富、林志鴻均同意由聲請人擔任監護人，關係人林
    冠宇擔任會同人等情，有親屬系統表、同意書、戶籍謄本各
    1份在卷可稽。本院函請社團法人苗栗縣肢體傷殘自強協會
    進行訪視略以：因相對人中樞系統機能損傷，日常生活功能
    完全無法自理，聲請人須為相對人辦理保險理賠及處理房貸
    的事宜，而為本件聲請。兩造原共同經營工程公司，現由聲
    請人繼續經營，目前相對人眼睛可張開，右上肢稍可舉起，
    無口語表達能力，在家進行照顧治療，定期回診，因相對人
    目前活動不便，已申請醫師定期至家中看診，並申請外籍看
    護照顧，然目前尚未媒合。相對人目前領有身障補助，名下
    有存款、房屋及保險給付。評估相對人雖有意識，然無口語
    表達能力，長期臥床生活自理功能完全倚賴家屬照顧與處理
    ，於重大決策時需重要他人為其監護；聲請人有穩定經濟來
    源，且相對人有保險理賠金，尚足支付其日常生活開銷和照
    顧費用；相對人目前在家由家人及申請居家照顧服務協助照
    顧工作，未來仍維持在家照顧為主，照顧方式及家庭支持無
    不妥之處，家庭具有社會福利資源連結能力，由聲請人擔任
    監護人，關係人林冠宇擔任會同人，並無不適當之處等語，
    有上開單位110年9月6日函附苗栗縣政府身心障礙者聲請監
    護宣告案件訪視調查表1份在卷可稽。本院審酌上情，認由
    聲請人擔任監護人，應可善盡保護相對人之權益，爰依前揭
    規定，選定聲請人為相對人之監護人。另關係人林冠宇為相
    對人之子，其有意願擔任會同人，爰依前揭規定，併指定關
    係人為會同人。
五、末按，監護人於執行有關受監護人之生活、護養療治及財產
    之職務時，應尊重受監護人之意思，並考量其身心狀況與生
    活狀況；監護開始時，監護人對於受監護人之財產，應依規
    定會同本院選定開具財產清冊之人，於2 個月內開具財產清
    冊，並陳報法院；於前條之財產清冊開具完成並陳報法院前
    ，監護人對於受監護人之財產僅得為管理上必要之行為；監
    護人對於受監護人之財產，非為受監護人之利益，不得使用
    、代為或同意處分；監護人代理受監護人購置或處分財產，
    或就其居住之建築物或基地出租、供他人使用或終止租賃，
    非經法院許可，不生效力；民法第1112條、第1113條準用第
    1099條、第1099-1條、第1101條第1 項及第2 項之規定甚明
    ，請參照辦理。
六、依家事事件法第164條第2項，裁定如主文。 
中　　華　　民　　國　　110 　年　　11　　月　　24　　日
                  家事法庭    法　官  曾建豪
以上正本與原本無誤。
如對本裁定不服，應於裁定送達後10日內向本院提出抗告狀附繕
本，並繳納抗告費新臺幣1,000 元。
中　　華　　民　　國　　110 　年　　11　　月　　24　　日
                              書記官  陳政伸